【裁判字號】    97,抗,1088
【裁判日期】    971205
【裁判案由】    聲明異議等
【裁判全文】
臺灣高等法院民事裁定                  97年度抗字第1088號
    再抗告人  乙○○
上列再抗告人與相對人新能科技股份有限公司間對支付命令聲明
異議等事件，再抗告人對於中華民國97年7月31日本院所為裁定
，提起再抗告，本院裁定如下：
    主  文
再抗告駁回。
再抗告費用由再抗告人負擔。
    理  由
一、按對於抗告法院之裁定再為抗告，僅得以其適用法規顯有錯
    誤為理由，並經原法院之許可者為限。前項許可，以原裁定
    所涉及之法律見解具有原則上之重要性者為限，民事訴訟法
    第486條第4項、第5項分別定有明文；且同法第436條之3第3
    項、第4項之規定，於第486條第4項之抗告準用之，同法第
    486條第6項亦有明文。又所謂適用法規顯有錯誤，係指確定
    判決所適用之法規，顯然不合於法律規定，或與司法院現尚
    有效及大法官會議之解釋，或最高法院尚有效之判例顯然違
    反，或消極的不適用法規，顯然影響判決者而言（司法院釋
    字第177號解釋、最高法院86年台再字第102號判決意旨參照
    ）；或抗告法院就其取捨證據自行確定之事實，適用法規所
    持法律上判斷顯有錯誤而言。至抗告法院認定事實錯誤，或
    就當事人提出之事實或證據疏於調查或漏未斟酌，僅生調查
    證據是否妥適或裁定不備理由之問題，均與適用法規顯有錯
    誤有間。又所謂原則上之重要性，係指該再抗告事件所涉及
    之法律問題，意義重大而有加以統一闡釋之必要者而言。
二、經查本件再抗告人即債權人向原法院聲請對相對人即債務人
    依督促程序發支付命令，而依抗告人之支付命令聲請狀所示
    ，係以丙○○為相對人之法定代理人，原法院並據此於97年
    4月1日核發支付命令。但依相對人公司變更登記表所示之法
    定代理人為董事長甲○○，並非第三人丙○○，嗣經原法院
    裁定更正相對人之法定代理人為甲○○，並於97年5月14日
    再將系爭支付命令及更正裁定送達甲○○後，法定異議期間
    始自97年5月14日起算20日，故相對人於97年5月16日聲明異
    議，並未逾20日之不變期間。惟再抗告人以相對人之法定代
    理人為丙○○，而丙○○已於97年4月9日收受系爭支付命令
    ，而相對人並未於20日之法定期間內聲明異議，則系爭支付
    命令已於97年4月29日確定為由，向原法院聲明異議並聲請
    核發支付命令確定證明書，經原法院於97年6月3日裁定駁回
    ，應屬正當。再抗告人不服而提起抗告，經本院認其抗告為
    無理由，駁回其抗告，經核並無違誤。再抗告意旨並未指摘
    本院裁定有何適用法規顯有錯誤或該等法律上見解具有原則
    上之重要性，僅空言指摘本院裁定有認定事實不當等情，再
    為抗告，不應許可。則依前開說明，本件再抗告即於法不合
    ，應予駁回。
三、據上論結，本件再抗告為不合法，爰裁定如主文。
中    華    民    國    97    年    12    月    5     日
                  民事第七庭
                        審判長法  官  鄭三源
                              法  官  王聖惠
                              法  官  邱  琦
正本係照原本作成。
如不服本裁定，應於收受送達後10日內向本院提出抗告狀，並應
繳納抗告費新台幣１千元。
中    華    民    國    97    年    12    月    5     日
                              書記官  廖艷莉


司法院資訊處製作；財團法人民間司法改革基金會備份。
